【裁判字號】    98,訴,1389
【裁判日期】    981203
【裁判案由】    毒品危害防制條例
【裁判全文】
臺灣高雄地方法院刑事判決              98年度訴字第1389號
公  訴  人  臺灣高雄地方法院檢察署檢察官
被      告  甲○○
                    （現於臺灣高雄第二監獄執行中）
上列被告因毒品危害防制條例案件，經檢察官提起公訴（98年度
毒偵字第4206號、第4688號），被告於準備程序進行中就被訴事
實為有罪之陳述，經本院合議庭裁定改依簡式審判程序審理，判
決如下：
    主  文
甲○○施用第一級毒品，累犯，處有期徒刑拾月。又施用第一級
毒品，累犯，處有期徒刑拾月。應執行有期徒刑壹年陸月。
    事  實
一、甲○○前因施用毒品案件，經本院以裁定送觀察勒戒後，認
    有繼續施用毒品之傾向，再經本院以89年度毒聲字第474 號
    裁定令入戒治處所施以強制戒治，嗣經停止戒治、撤銷停止
    戒治程序，於民國90年3 月17日執行完畢釋放，所餘戒治期
    間付保護管束，嗣保護管束期滿，經臺灣高雄地方法院檢察
    署檢察官以89年度戒毒偵字第559 號為不起訴處分在案。又
    於前開強制戒治執行完畢釋放後5 年內，因施用毒品案件，
    先經臺灣高等法院高雄分院以92年度上訴字第1529號判決判
    處有期徒刑7 月、3 月，應執行刑為有期徒刑9 月確定；復
    經臺灣屏東地方法院以93年度訴字第190 號判決判處有期徒
    刑7 月、3 月，應執行有期徒刑9 月確定。上開二案經接續
    執行，於94年4 月26日縮短刑期假釋出監，於94年5 月6 日
    未經撤銷假釋而視為執行完畢。詎仍不知悔改，明知海洛因
    係毒品危害防制條例第2 條第2 項第1 款所定之第一級毒品
    ，不得持有、施用，竟於上開施用毒品犯行執行完畢後5 年
    內，復基於施用第一級毒品海洛因之犯意，（一）於98年6
    月16日8 時許，在高雄市左營區復興新村空屋內，將海洛因
    摻入香煙內，再以火點燃吸食之方式，施用第一級毒品海洛
    因1 次。嗣於98年6 月16日14時50分許，在高雄市○○區○
    ○路280 號前，為警查獲，且經採尿送驗，結果呈嗎啡陽性
    反應。（二）於98年7 月8 日不詳時間，在上開空屋內，以
    針筒注射方式施用第一級毒品海洛因1 次。嗣於98年7 月9
    日20時30分許，在高雄市○○區○○路1 號前，為警查獲，
    且經採尿送驗，結果呈嗎啡陽性反應。
二、案經高雄市政府警察局左營分局報請臺灣高雄地方法院檢察
    署檢察官偵查起訴。
    理  由
一、本案被告甲○○所犯之罪，並非法定刑為死刑、無期徒刑或
    最輕本刑3 年以上有期徒刑之罪，亦非高等法院管轄第一審
    之案件，其於本院準備程序中就被訴事實已為有罪之陳述，
    本院乃裁定進行簡式審判程序。又簡式審判程序之證據調查
    ，依刑事訴訟法第273 條之2 規定，不受同法第159 條第1
    項審判外陳述排除之限制，再被告對於卷內之各項證據亦不
    爭執證據能力，故卷內所列之各項證據，自得作為證據，先
    予敘明。
二、上開事實，業經被告甲○○坦承不諱，其於98年6 月16日、
    7 月9 日為警查獲後所採之尿液，經送檢驗結果，確呈嗎啡
    陽性反應，此有高雄市政府警察局左營分局毒品案嫌疑人尿
    液代碼與姓名對照表、高雄市立凱旋醫院98年7 月2 日、98
    年7 月29日濫用藥物尿液檢驗報告各1 紙在卷可參（見高雄
    市政府左營分局警卷一第7 頁、警卷二第17頁）。再毒品危
    害防制條例於民國92年7 月9 日修正公布，自93年1 月9 日
    施行，其中第20條、第23條將施用毒品之刑事處遇程序，區
    分為「初犯」及「5 年內再犯」、「5 年後再犯」。經觀察
    、勒戒或強制戒治執行完畢釋放後，「5 年後再犯」者，前
    所實施之觀察、勒戒或強制戒治已足以遮斷其施用毒品之毒
    癮，為期自新及協助其斷除毒癮，仍適用「初犯」規定，先
    經觀察、勒戒或強制戒治之程序。從而依修正後之規定，僅
    限於「初犯」及「5 年後再犯」二種情形，始應先經觀察、
    勒戒或強制戒治程序。倘被告於5 年內已再犯，經依法追訴
    處罰，縱其第3 次（或第3 次以上）再度施用毒品之時間，
    在初犯經觀察、勒戒或強制戒治執行完畢釋放5 年以後，已
    不合於「5 年後再犯」之規定，且因已於「5 年內再犯」，
    顯見其再犯率甚高，原實施觀察、勒戒或強制戒治，已無法
    收其實效，即應依該條例第10條處罰（最高法院95年度第7
    次刑事庭會議決議意旨）。本件被告前因施用毒品案件，經
    本院裁定送觀察勒戒後，認有繼續施用毒品之傾向，再經本
    院裁定令入戒治處所施以強制戒治，嗣經停止戒治、撤銷停
    止戒治程序，於90年3 月17日執行完畢釋放，所餘戒治期間
    付保護管束，嗣保護管束期滿，經臺灣高雄地方法院檢察署
    檢察官以89年度戒毒偵字第559 號為不起訴處分在案。其後
    再因施用毒品案件，先經臺灣高等法院高雄分院以92年度上
    訴字第1529號判決判處應執行刑為有期徒刑9 月確定；復經
    臺灣屏東地方法院以93年度訴字第190 號判決判處應執行有
    期徒刑9 月確定，甫於94年4 月26日縮短刑期假釋出監等情
    ，有臺灣高等法院被告前案紀錄表及本院被告院內索引卡紀
    錄表可證。是被告本件施用毒品犯行，雖係於其強制戒治執
    行完畢釋放後5 年後所為，然其當中已於92年、93年，因施
    用毒品案件，經法院判決有罪確定，並已執行完畢後出獄，
    依上開決議意旨，應認被告之再犯率甚高，實施觀察勒戒及
    強制戒治已無法收其實效，不合於毒品危害防制條例第20
    條「5 年後再犯」之規定，仍應依該條例第10條第1 項之規
    定論處。是本件事證明確，被告犯行堪以認定，應予依法論
    科。
三、核被告甲○○所為，均係犯毒品危害防制條例第10條第1 項
    之施用第一級毒品罪。被告2 次施用第一級毒品前持有第一
    級毒品之低度行為，均為其後施用毒品之高度行為所吸收，
    俱不另論罪。被告先後2 次施用第一級毒品海洛因之犯行，
    犯意個別，行為互異，應予分論併罰。又被告前因施用毒品
    案件，先經臺灣高等法院高雄分院以92年度上訴字第1529號
    判決判處應執行刑為有期徒刑9 月確定；復經臺灣屏東地方
    法院以93年度訴字第190 號判決判處應執行有期徒刑9 月確
    定。上開二案經接續執行，於94年4 月26日縮短刑期假釋出
    監，於94年5 月6 日視為徒刑執行完畢之事實，有臺灣高等
    法院被告前案紀錄表在卷可稽，其受有期徒刑執行完畢後，
    5 年內故意再犯本件有期徒刑以上之2 罪，均為累犯，應各
    依刑法第47條第1 項之規定，加重其刑。爰審酌被告前因施
    用毒品，歷經觀察、勒戒程序並經追訴審判及刑之執行，惟
    仍未能戒絕毒癮，復繼續沾染毒品惡習，再犯本件施用毒品
    罪，並參酌其施用第一級毒品行為對於自身危害程度非輕、
    其犯罪之動機、目的、手段，暨犯後坦承犯行，態度良好等
    一切情狀，分別量處如主文所示之刑，並定其應執行之刑，
    以示懲儆。
據上論斷，應依刑事訴訟法第273條之1第1項、第299條第 1項前
段，毒品危害防制條例第10條第1 項，刑法第11條前段、第47條
第1 項、第51條第5 款，判決如主文。
本案經檢察官乙○○到庭執行職務。
中    華    民    國    98    年    12    月    3    日
                  刑事第七庭    法  官  簡佩珺
以上正本證明與原本無異。
如不服本判決應於收受送達後十日內向本院提出上訴書狀，其未
敘述上訴理由者，並得於提起上訴後十日內向本院補提理由書（
均須按他造當事人之人數附繕本）「切勿逕送上級法院」。
中    華    民    國    98    年    12    月    3    日
                                書記官  蕭家玲
附錄本件論罪科刑法條：
毒品危害防制條例第10條
施用第一級毒品者，處 6 月以上 5 年以下有期徒刑。
施用第二級毒品者，處 3 年以下有期徒刑。


司法院資訊處製作；財團法人民間司法改革基金會備份。
